【裁判字號】    98,消債清,28
【裁判日期】    980224
【裁判案由】    清算事件
【裁判全文】
台灣台中地方法院民事裁定            98年度消債清字第28號
    聲  請  人
    即  債務人  甲○○
    相  對  人
    即  債權人  合作金庫資產管理股份有限公司
    法定代理人  吳萬順
    代  理  人  林助信
    相  對  人
    即  債權人  兆豐資產管理股份有限公司
    法定代理人  許瑞源
上列當事人因消費者債務清理事件聲請清算，本院裁定如下：
    主    文
債務人甲○○自中華民國98年 2月24日16時起開始清算程序，並
同時終止清算程序。
    理    由
一、按法院開始清算程序之裁定，應載明其年、月、日、時，並
    即時發生效力；債務人之財產不敷清償清算程序之費用時，
    法院應裁定開始清算程序，並同時終止清算程序，消費者債
    務清理條例第83條第1項、第85條第1項分別定有明文。
二、本件聲請人即債務人聲請意旨略以：因聲請人之財產及收入
    不足以清償債務（債務人之債權人合作金庫資產管理股份有
    限公司、兆豐資產管理股份有限公司均非消費者債務清理條
    例第 151條所規定之適用），惟因聲請人目前僅靠雇主支付
    勞、健保費、吃、住做為薪資外，別無其他財產，且聲請人
    之債務是法拍後不足清償款項，本身能力有限，無法償還鉅
    額債務，又聲請人即債務人又未經法院裁定開始更生程序或
    許可和解或宣告破產，爰聲請清算等語。
三、經查：債務人所主張之上開事實，業據提出戶籍謄本、國民
    身分證、債權人清冊（債務5789萬1107元）、財產及收入狀
    況說明書、財團法人金融聯合徵信中心當事人綜合信用報告
    --債務清理條例前置協商專用債權人清冊、當事人查詢個人
    資料（信用報告）回覆書、財政部台灣省中區國稅財產歸屬
    資料清清單、財政部台灣省中區國稅局95年、96年度綜合所
    得稅各類所得資料清單、存摺、債權讓與證明書、台灣高等
    法院94年度上更(一)字第 571號刑事判決附卷為證，此外本件
    又查無聲請人即債務人有消費者債務清理條例第6條第3項、
    第8條或第82條第2項所定駁回清算聲請之事由存在，則聲請
    人即債務人聲請清算，應屬有據。再查，依據聲請人即債務
    人所提財產及收入狀況說明書所載，並無何財產，而依其提
    出之存摺，亦僅有存款3769元（97年12月24日止），再參酌
    本件清算程序之規模，堪認債務人之財產應不敷清償清算程
    序之費用，自應裁定開始本件清算程序，並同時終止清算程
    序，爰裁定如主文。
中    華    民    國    98    年    2     月    24    日
                  民事庭法  官   顏世傑
上為正本係照原本作成
開始清算程序之裁定不得抗告，如不服同時終止清算程序之裁定
，應於裁定送達後10日內，以書狀向本院提出抗告，並繳納抗告
費新臺幣1000元。
中    華    民    國    98    年    2     月    24    日
                        書記官   葉家顯


司法院資訊處製作；財團法人民間司法改革基金會備份。
